臺灣新北地方法院民事裁定
110年度聲再字第23號
聲  請  人  許錦榮  

相  對  人   太平洋花園廣場公寓大廈管理委員會

兼  上一人
法定代理人  林國隆  

相  對  人  鍾依陵  

            林峻岳  
            董裕琪  

            林錦坤  
            林友松  

            葉錦娥  

            秦茹莉  

            林辰輔  
            林楷龍  

            許耀仁  

            呂張玉琴

            林文祥  

            張趙琴葉

            顏靜秀  

            林怡宏  

            林咨辰  
上列聲請人因與相對人太平洋花園廣場公寓大廈管理委員會等人
間確認決議無效等事件，對於中華民國109年10月20日本院109年
度訴字第3719號確定裁定，聲請再審，本院裁定如下：
    主  文
再審聲請駁回。
聲請費用由聲請人負擔。
    理  由
一、按再審之訴，應於30日之不變期間內提起，民事訴訟法第50
    0條第1項定有明文；此於對確定裁定聲請再審準用之，亦為
    同法第507條所明定。查聲請人係於民國110年10月25日收受
    本院109年度訴字第3719號裁定（下稱原確定裁定），業據
    本院調取上開卷宗核閱無訛，是聲請人於民國110年11月23
    日具狀對原確定裁定聲請再審，未逾30日之不變期間，合先
    敘明。
二、聲請再審意旨略以：關於太平洋花園廣場公寓大廈第22屆第
    2次區分所有權人會議選舉新任管理委員決議之訴訟，非屬
    財產產權訴訟，應適用民事訴訟法第77條之14第1項規定，
    徵收第一審裁判費新臺幣（下同）3,000 元。詎原確定裁定
    竟以本件為財產權涉訟而為訴訟標的價額之核定，命聲請人
    再補繳第一審裁判費14,335元，是原確定裁定有民事訴訟法
    第496條第1項第1款之再審事由，爰聲請再審，請求廢棄原
    裁定等語。
三、按訴訟標的之價額不能核定者，以第466 條所定不得上訴第
    三審之最高利益額數加10分之1 定之，為民事訴訟法第77條
    之12所明定。查本件聲請人請求撤銷太平洋花園廣場公寓大
    廈區分所有權人選任管理委員之決議，並確認相對人林國隆
    等17人無管理委員資格，核其訴訟標的並非對於身分上或親
    屬關係之權利有所主張，且所影響者為太平洋花園廣場公寓
    大廈區分所有權人之權益，乃具有財產上之利益，應認屬財
    產權涉訟，且聲請人倘獲勝訴判決所得受之客觀上利益不能
    核定。原確定裁定以該訴訟為財產權涉訟，且無從核定訴訟
    標的價額，依民事訴訟法第77條之12規定核定訴訟標的價額
    為165 萬元，經核並無適用法規顯有錯誤之情形。再審意旨
    指摘原確定裁定不當，求予廢棄，非有理由。
四、據上論結，本件聲請再審為無理由，依民事訴訟法第507 條
    、第502 條第2 項、第95條、第78條，裁定如主文。
中　　華　　民　　國　　111 　年　　1 　　月　　19　　日
                  民事第四庭    法　官　古秋菊
以上正本係照原本作成
如對本裁定抗告須於裁定送達後10日內向本院提出抗告狀，並應
繳納抗告費新臺幣1,000元整。
中　　華　　民　　國　　111 　年　　1 　　月　　19　　日
                                書記官　蔡叔穎